臺灣臺南地方法院刑事判決　　　　　　　100年度訴字第274號
公　訴　人　臺灣臺南地方法院檢察署檢察官
被　　　告　張景雯
上列被告因違反毒品危害防制條例案件，經檢察官提起公訴（10
0 年度營毒偵字第25號），被告於準備程序中就被訴事實為有罪
之陳述，本院合議庭裁定改依簡式審判程序審理，判決如下：
    主  文
張景雯施用第一級毒品，累犯，處有期徒刑壹年。
    事  實
一、張景雯前於(1)民國89年間因違反廢棄物清理法案件，經臺灣
    嘉義地方法院以89年度訴字第597 號判決判處有期徒刑1 年
    2 月，緩刑4 年確定，上開緩刑嗣經同院以94年度撤緩字第
    1 號裁定撤銷；(2)復於92年間因詐欺案件，經本院以93年度
    易字第300 號判決判處有期徒刑8 月，上訴後，經臺灣高等
    法院臺南分院以93年度上易字第510 號判決撤銷，改判處有
    期徒刑10月確定；(3)再於93年間因施用毒品案件，經臺灣嘉
    義地方法院以94年度訴字第37號判決判處應執行有期徒刑9
    月確定；(4)又於93年間因恐嚇案件，經本院以93年度易字第
    528 號判決判處有期徒刑1 年確定，嗣上開(2)、(4)所示案件
    ，經本院以94年度聲字第1045號裁定應執行有期徒刑1 年8
    月確定；而前開(1)、(3)所示案件，則經臺灣嘉義地方法院以
    96年度聲減字第681 號裁定就(1)案件減為有期徒刑7 月、就
    (3)案件減刑並定應執行有期徒刑4 月15日確定，並與前述有
    期徒刑1年8月接續執行，於96年8月3日縮刑期滿執行完畢。
(二)、張景雯曾於92年間因施用毒品案件，經本院以92年度毒聲字
    第1641號裁定送觀察、勒戒後，認無繼續施用毒品傾向，於
    92年12月23日釋放出所，由臺灣臺南地方法院檢察署檢察官
    以92年度毒偵字第1029號為不起訴處分確定；復分別於93年
    、97年、99年間再犯施用毒品案件，分別經臺灣嘉義地方法
    院以94年度訴字第37號、本院以97年度訴字第1004號、99年
    度訴字第1201號判處罪刑確定。詎其猶不知悔改，於觀察、
    勒戒執行完畢釋放後，復基於施用第一級毒品海洛因之犯意
    ，於99年10月13日17時許，在其位於臺南市柳營區旭山里新
    吉庄49號之3 住處內，將海洛因加水稀釋後以針筒注射之方
    式，施用第一級毒品海洛因1 次。嗣於99年10月15日10時30
    分許，因黃良發販賣毒品案件，為警通知到案後，經其同意
    採尿送驗呈嗎啡之陽性反應，始知上情。
二、案經臺南市政府警察局新營分局報請臺灣臺南地方法院檢察
    署檢察官偵查起訴。
    理  由
一、本件被告張景雯所犯係死刑、無期徒刑、最輕本刑為3 年以
    上有期徒刑以外之罪，其於本院準備程序中就被訴事實為有
    罪之陳述，經法官告知被告簡式審判程序之旨，並聽取公訴
    人、被告之意見後，由本院合議庭依刑事訴訟法第273 條之
    1 第1 項規定，裁定由受命法官獨任進行簡式審判程序，先
    予敘明。
二、上開事實，業據被告於警詢及本院審理時均坦承不諱（見警
    卷第2 至3 頁、本院卷第20頁），且被告為警查獲時採尿送
    驗結果確呈嗎啡（即海洛因水解後之反應）之陽性反應，有
    長榮大學99年10月26日確認報告1 紙在卷可稽（見警卷第17
    頁），上述鑑驗結果，係檢驗機關本於專業知識及以精密儀
    器或科學檢驗方法所得之結論，自可憑信。此外，復有採取
    尿液名冊、採取尿液編號對照表各1 份在卷可證（見警卷第
    18至19頁），足見被告上開自白與事實相符，堪以採信。
三、按毒品危害防制條例於92年7 月9 日修正公布，自93年1 月
    9 日施行，其中第20條、第23條將施用毒品之刑事處遇程序
    ，區分為「初犯」、「5 年內再犯」、「5 年後再犯」，而
    依立法理由觀之，僅限於「初犯」、「5 年後再犯」，始應
    先經觀察、勒戒或強制戒治程序，倘被告於5 年內已再犯，
    經依法追訴處罰，縱其第三次（或第三次以上）再度施用毒
    品之時間，在初犯經觀察、勒戒或強制戒治執行完畢釋放5
    年以後，已不合於「5 年後再犯」之規定，且因已於「5 年
    內再犯」，顯見其再犯率甚高，原實施觀察、勒戒或強制戒
    治，已無法收其實效，即應依該條例第10條處罰。至於第三
    次（或第三次以上）施用毒品之時間，是否宜有期間限制？
    以多久為適宜？則分屬刑事政策、專門醫學範圍，非審判機
    關所能決定，有待循立法途徑解決（最高法院95年度第7 次
    及97年度第5 次刑事庭會議決議參照）。查被告前於92年間
    因施用毒品案件，經本院以92年度毒聲字第1641號裁定送觀
    察、勒戒後，認無繼續施用毒品傾向，於92年12月23日釋放
    出所，由臺灣臺南地方法院檢察署檢察官以92年度毒偵字第
    1029號為不起訴處分確定；復分別於93年間因施用毒品案件
    ，經臺灣嘉義地方法院以94年度訴字第37號判決判處應執行
    有期徒刑9 月確定，嗣經同院以96年度聲減字第681 號裁定
    減刑，並定應執行刑為有期徒刑4 月15日確定等情，有臺灣
    高等法院被告前案紀錄表1 份在卷可參。是被告於觀察、勒
    戒執行完畢釋放後，5 年內已再犯施用毒品案件，經法院判
    處罪刑確定，則其再犯本件施用毒品案件，即非屬該條例第
    20條第3 項所稱「5 年後再犯」之情形，檢察官自應依法追
    訴。從而，本件事證明確，被告犯行洵堪認定。
四、查海洛因屬毒品危害防制條例第2 條第2 項第1 款所稱之第
    一級毒品，不得持有、施用，被告竟持以施用，核其所為，
    係犯同條例第10條第1 項之施用第一級毒品罪。其施用前持
    有海洛因之低度行為，應為施用之高度行為所吸收，不另論
    罪。又被告曾有如事實欄所載之論罪科刑及執行紀錄，有臺
    灣高等法院被告前案紀錄表1 份在卷可按，其受徒刑之執行
    完畢，5 年以內故意再犯有期徒刑以上之本罪，為累犯，依
    法應加重其刑。爰審酌被告素行非佳，經觀察、勒戒後，未
    能戒除毒癮，仍數度違犯施用毒品案件，顯見其無戒毒悔改
    之意，惟念其施用毒品乃自戕行為、犯罪後坦承犯行之犯後
    態度，並兼衡其前科素行、智識程度、生活狀況及檢察官之
    求刑等一切情狀，量處如主文所示之刑。另未扣案之針筒1
    支，雖係被告所有供其施用海洛因所用之物，惟已經其丟棄
    之情，業經被告供述在卷（見本院卷第20頁），茲以針筒屬
    易碎之物，既經丟棄，衡情應已滅失，自無庸為沒收之諭知
    。
據上論斷，應依刑事訴訟法第273 條之1 第1 項、第299 條第1
項前段，毒品危害防制條例第10條第1 項，刑法第11條前段、第
47條第1 項，判決如主文。
本案經檢察官詹尚晃到庭執行職務。
中    華    民    國   100    年    4     月    13    日
                  刑事第十庭  法  官  蘇碧珠
以上正本證明與原本無異。
如不服本判決應於收受本判決後10日內向本院提出上訴書狀，其
未敘述上訴理由者，並得於提起上訴後10日內向本院補提理由書
狀（均須按他造當事人之人數附繕本）「切勿逕送上級法院」。
                              書記官  許哲萍
中    華    民    國   100    年    4     月    13    日
附錄本案論罪科刑法條全文
毒品危害防制條例第10條第1 項：
施用第一級毒品者，處 6 月以上 5 年以下有期徒刑。